# 免税期是否确认递延所得税资产呢

提问人：liubin988513 时间：2012-08-06 12:25:10
如果能够持续免税，比如某些农业企业，不能确认。如果是免税有一定期限，以后不能享受，需要预见可抵扣差异转回时间，是否在免税期内以及转回期间是否有足够的应纳税所得额。

回答人：chenyiwei
赞同。关键是暂时性差异转回时能否起到节约因纳税而导致的经济资源流出的效果，不是看当前是否免税。